【裁判字號】    95,訴,1905
【裁判日期】    950418
【裁判案由】    返還借款
【裁判全文】
臺灣臺北地方法院民事判決              95年度訴字第1905號
原      告  乙○○
被      告  甲○○
上列當事人間請求返還借款事件，本院於民國95年 3月24日言詞
辯論終結，判決如下：
    主      文
原告之訴及假執行之聲請均駁回。
訴訟費用由原告負擔。
    事實及理由
一、原告主張：被告於民國90年2月22 日向原告借款新台幣 (下
    同)2,567,533元，原告如數將上開款項匯至被告指定之帳戶
    內，依約被告應於借款日起算3至5年內，須將上述金額全數
    歸還，惟借款迄今已逾約定期限，迭經原告多次催討，被告
    均置若罔聞，被告既已逾期還款，是原告自得依民法第 478
    條前段請求被告返還系爭借款及遲延利息，並聲明：(一)被
    告應給付原告2,567,533 元，及自起訴狀繕本送達翌日起至
    清償日止，按週年利率5%計算之利息。(二)請准原告提供現
    金或同面額之萬泰商業銀行可轉讓定期存單為擔保宣告假執
    行。
二、被告辯以：原告於90年2月22 日下午14點57分於土地銀行汐
    止分行存入2,567,533元，立即於該日下午15點2分於同一帳
    戶提領上開之金額，存入及取款停留於同一帳戶時間僅相差
    5 分鐘，由存款及取款憑條上之筆跡可驗證係原告一人所為
    ，被告本人並未收到該筆款項，若收到亦已清償，並聲明：
    如主文所示。
三、兩造不爭執之事實：被告簽立借據乙紙 (見卷內第6頁)借款
    2,567,533元，嗣原告於90年2月22日下午14點57分於土地銀
    汐止分行將上開金額存入帳號000000000000內，該筆金額於
    同日下午15點2分經被告同意提領 (見卷內第16頁)。
四、兩造間成立消費借貸契約：
    查：原告曾於90年 2月22日下午將系爭借據所載之借款金額
    匯入被告帳戶內等情，既為被告所不爭執，則於借款匯入被
    告帳戶而使被告處於得自由動支該借款之時起，原告已完成
    其依消費借貸契約所有應付之交付義務。與該借款實際停留
    於被告帳戶內時間之久暫無涉，被告徒以該筆借款停留於其
    帳戶內僅 5分鐘即否認其曾受領該借款，並抗辯兩造未成立
    消費借貸契約云云，委不足取。
五、被告已返還系爭借款：
    查：被告辯稱系爭借款於匯入其帳戶內後旋遭原告領走等情
    ，既為原告所不否認（見卷內第19頁反面），則於原告領走
    系爭借款時，即得認被告已清償系爭消費借貸之債務。原告
    雖主張被告同意其領款係為清償被告積欠其公司之債務云云
    ，惟已為被告所否認，且未舉證以實其說，則其上述主張即
    屬無據，而不可採。
六、綜上所述，兩造成立消費借貸契約後，被告已清償系爭借款
    等情，已堪認定，從而，原告主張被告尚未清償系爭借款，
    依民法第478條前段請求被告應給付２,567,533 元，及自起
    訴狀繕本送達翌日起至清償日止，按週年利率5%計算之利息
    ，為無理由，應予駁回，又原告之訴既經駁回，則其假執行
    之聲請即失所依據，應併予駁回。
七、訴訟費用負擔之依據：民事訴訟法第78條。
中    華    民    國    95    年    4     月    18    日
                    民事第六庭    法  官  詹駿鴻
以上正本係照原本作成
如對本判決上訴，須於判決送達後20日內向本院提出上訴狀
中    華    民    國    95    年    4     月    18    日
                                  書記官  官碧玲


司法院資訊處製作；財團法人民間司法改革基金會備份。
